臺灣板橋地方法院民事判決　　　　　　　 94年度訴字第877號
原　　　告　幸福兄弟企業股份有限公司
法定代理人　乙○○
訴訟代理人　林明正律師
複代理人　　吳忠勇律師
　　　　　　陳伊甄律師
被　　　告　崧田食品有限公司
法定代理人　甲○○
上列當事人間請求履行契約事件，經本院於民國94年7 月28日言
詞辯論終結，判決如下：
    主  文
原告之訴及其假執行之聲請均駁回。
訴訟費用由原告負擔。
    事實及理由
一、按訴狀送達後，原告不得將原訴變更或追加他訴，但減縮應
    受判決事項之聲明者，不在此限，民事訴訟法第255 條第1
    項第3 款定有明文。本件原告起訴時係請求「被告應給付新
    台幣（下同）104 萬元及自起訴狀繕本送達被告翌日起至清
    償日止按年息百分之五計算之利息」，嗣變更為「被告應給
    付0000000 元及自起訴狀繕本送達被告翌日起至清償日止按
    年息百分之五計算之利息」，核屬減縮應受判決事項之聲明
    ，於法並無不合，先予敘明。
二、原告主張：被告於民國92年元月間，因無法一次給付積欠原
    告之貨款，遂書立切結書，承諾於93年4 月前分期清償新台
    幣（下同）104 萬元，詎至原告提起本件訴訟前，被告公司
    仍有貨款0000000 元未清償，爰依民法第199 條之規定，請
    求被告依切結書給付等語。並聲明：１被告應給付原告
    0000000 元及自起訴狀繕本送達被告翌日起至清償日止按年
    息百分之五計算之利息。２願供擔保請准宣告假執行。
三、被告則以：因被告公司先前經營不善積欠貨款，被告前任負
    責人林輝祥於93年8 月份將其股份百分之55轉讓予被告現任
    負責人甲○○，並召集原告公司及被告公司其他債權人到場
    ，由甲○○按照被告公司先前積欠各債權人貨款之一成，開
    立支票清償，其餘未獲清償之貨款，債權人均同意日後由林
    輝祥所分得被告公司盈餘百分之45清償，換言之，被告公司
    先前積欠債權人之貨款，除已由甲○○清償一成外，其餘九
    成貨款應由林輝祥個人負責清償，與被告公司無涉。經原告
    與被告前任負責人林輝祥結算，包括被告公司於立具前揭切
    結書之後新發生之貨款債權，總共被告公司積欠原告公司貨
    款0000000 元，被告現任負責人甲○○即按照前揭貨款金額
    之一成，簽發面額11萬元之支票交予原告公司，並已兌現清
    償，至於其餘原告未獲清償之貨款，原告應向林輝祥個人請
    求，與被告公司無涉等語置辯。並聲明：原告之訴及其假執
    行之聲請均駁回。
四、兩造不爭執之事實：
  １被告公司於林輝祥擔任負責人期間，與原告公司成立買賣契
  　約，於92年元月間，被告公司當時負責人林輝祥簽立切結書
    ，承諾於93年4 月前分期清償104 萬元。
  ２因被告公司先前經營不善積欠貨款，被告前任負責人林輝祥
    於93年8 月份將其股份百分之55轉讓予被告現任負責人甲○
    ○，並召集原告公司及被告公司其他債權人到場，由甲○○
    按照被告公司先前積欠各債權人貨款之一成，開立支票清償
    ，經原告與被告前任負責人林輝祥結算，包括被告公司於立
    具前揭切結書之後新發生之貨款債權，總共被告公司積欠原
    告公司貨款0000000 元，被告現任負責人甲○○即按照前揭
    貨款金額之一成，簽發面額11萬元之支票交予原告公司，並
    已兌現清償，前揭貨款尚欠0000000 元未償。
五、兩造爭點為前揭未償之貨款0000000 元，是否仍應由被告公
    司負清償之責？或如被告所辯，本件貨款債務於93年8 月份
    ，業經原告同意，先由被告新任法定代理人甲○○清償一成
    ，其餘九成貨款，由林輝祥日後所分得被告公司盈餘百分之
    45清償，已變更為林輝祥個人之債務？經查：據證人林輝祥
    到庭證稱：93年8 月公司股份轉讓百分之55給甲○○，甲○
    ○入股之前，我們有召開債權人會議，協議所欠貨款一成，
    先由甲○○開票給他們，倘若公司有獲利，再由我的百分之
    45撥款給這些債權人等語（見94年7 月28日言詞辯論筆錄第
    5 頁），查原告未受償之九成貨款，本應由被告公司負責，
    若變更由林輝祥個人負擔，明顯對林輝祥不利，惟林輝祥仍
    為此證言，堪認林輝祥此部分證言屬實，而原告亦自甲○○
    處獲償一成貨款，足認原告與甲○○間有此協議存在非虛。
    次查，被告新任負責人甲○○當時受讓被告公司百分之55之
    股份，對於先前被告公司所欠之貨款債務，大可以公司經營
    不善欠缺資金付款為詞托延，惟甲○○卻願意以自己之資金
    先清償一成，顯然甲○○與原告間已達成協議，以甲○○先
    清償一成貨款，獲得原告同意被告公司脫離債務關係為交換
    條件，否則甲○○毋須急於跳出來清償一成之貨款。是被告
    所辯：原告其餘九成貨款，原告業已同意，由林輝祥日後所
    分得被告公司盈餘百分之45清償，已變更為林輝祥個人之債
    務等語，堪予採信。
六、本件貨款債務，已變更為林輝祥個人之債務，是原告向被告
    公司請求給付，為無理由，應予駁回。其假執行之聲請，亦
    失所附麗，應併予駁回。
七、結論：原告之訴為無理由，依民事訴訟法第78條，判決如主
    文。
中　　華　　民　　國　　94　　年　　8 　　月　　11　　日
                  民事第三庭    法　官　陳映如
以上正本係照原本作成
如對本判決上訴，須於判決送達後20日內向本院提出上訴狀
中　　華　　民　　國　　94　　年　　8 　　月　　11　　日
                            書記官　粘建豐
